【裁判字號】    97,台非,392
【裁判日期】    970815
【裁判案由】    公共危險
【裁判全文】
最高法院刑事判決              九十七年度台非字第三九二號
上  訴  人  最高法院檢察署檢察總長
被      告  甲○○
上列上訴人因被告公共危險案件，對於台灣士林地方法院中華民
國九十六年十二月二十四日第一審確定判決（九十六年度交簡字
第五五五號，起訴案號：台灣士林地方法院檢察署九十六年度偵
字第一一○七六號），認為違法，提起非常上訴，本院判決如下
：
    主  文
原判決關於違背法令之部分撤銷。
    理  由
非常上訴理由稱：「按判決不適用法則或適用不當者，為違背法
令，刑事訴訟法第三百七十八條定有明文。又按受緩刑之宣告者
，執行第七十四條第二項第五款至第八款所定之事項者，應於緩
刑期間付保護管束，刑法第九十三條第一項第二款定有明文。本
件原判決依刑法第七十四條第一項第一款、第二項第五款規定諭
知被告甲○○緩刑貳年，並自本判決確定之日起至緩刑期滿日止
，向台灣士林觀護志工協進會提供伍拾小時之義務勞務，卻未依
刑法（第）九十三條第一項諭知應於緩刑期內付保護管束，顯有
判決不適用法則之違法。案經確定，爰依刑事訴訟法第四百四十
一條、第四百四十三條規定提起非常上訴，以資糾正。」等語。
本院按判決不適用法則或適用不當者，為違背法令，刑事訴訟法
第三百七十八條定有明文。又受緩刑之宣告，執行刑法第七十四
條第二項第五款至第八款所定之事項者，應於緩刑期間付保護管
束，同法第九十三條第一項第二款定有明文。本件原判決認定：
被告甲○○於民國九十六年八月二十八日，酒後騎駛重型機車，
經警施以酒測結果，發現其呼氣中酒精濃度達每公升０．三四毫
克等情。而論以刑法第一百八十五條之三之罪，判處拘役拾日，
並諭知易科罰金之折算標準；併宣告緩刑貳年，暨自該判決確定
之日起至緩刑期滿日止，向台灣士林觀護志工協進會提供伍拾小
時之義務勞務。乃原判決併予宣告緩刑，暨依刑法第七十四條第
二項第五款之規定，指定提供義務勞務時，竟未依刑法第九十三
條第一項第二款之規定宣告於緩刑期間付保護管束，揆之前開說
明，自有判決不適用法則之違背法令。案經確定，非常上訴意旨
執以指摘，洵有理由。惟原判決尚非不利於被告，應由本院僅將
原判決關於違背法令之部分撤銷，以資糾正。
據上論結，應依刑事訴訟法第四百四十七條第一項第一款前段，
判決如主文。
中    華    民    國  九十七  年    八    月   十五   日
                      最高法院刑事第三庭
                          審判長法官  林  增  福
                                法官  張  清  埤
                                法官  陳  世  雄
                                法官  蔡  國  在
                                法官  林  俊  益
      本件正本證明與原本無異
                                      書  記  官
中    華    民    國  九十七  年    八    月   二十   日
                                                      Ｒ


司法院資訊處製作；財團法人民間司法改革基金會備份。
